Minutes et répertoires du notaire Alexandre CORNET, 27 juin 1742 - 7 août 1746 (étude XXVIII)
Archives nationales
- Minutes de Alexandre CORNET, 27 juin 1742 - décembre 1746; MC/ET/XXVIII/276 - MC/ET/XXVIII/299
  - Minutes. 1743, janvier - février, janvier - février 1743; MC/ET/XXVIII/279
    - Contrat de mariage d'Antoine MENY, ferrandinier, fils de feu Louis-André MENY, faïencier, avec Marie-Louise JOUSSARD. Témoin: Jean MALAISIE, fondeur, ami., 3 janvier 1743; MC/ET/XXVIII/279
      contrat de mariage; Meny, Antoine; Meny, Louis-André; Joussard, Marie-Louise; Malaisie, Jean; porcelainier; fondeur
    - Procuration par Gilles MOREAU, maître menuisier à Paris, grande rue du Faubourg-S/t/ Antoine, à son fils Denis MOREAU marchand de bois quarré à Paris pour toucher de tous ses Coustaires, rentiers et acheteur, loyer, arrerages et rentes dues. .., 8 janvier 1743; MC/ET/XXVIII/279
    - Moreau (Gilles), maître menuisier, grande rue du Faubourg Saint-Antoine § Procuration, 8 janvier 1743; MC/ET/XXVIII/279
      procuration; Moreau, Gilles
    - Contrat de mariage de François Berthelot, marchand bijoutier, rue Perdue, paroisse Saint-Etienne-du-Mont, avec Marie Raux, fille de Jean Raux, émailleur du roi, rue Saint-Martin, paroisse Saint-Nicolas-des-Champs; témoins: Jean-Jacques Vallegras, marchand orfèvre, ami; Pierre-Jacques Caze, peintre ordinaire du roi en son académie royale de peinture et de sculpture, ami., 9 janvier 1743; MC/ET/XXVIII/279
      Orfèvres, 1738-1799 (1199 actes), par Charles-Henri Lerch, 1990-1993 (fichier papier entièrement dématérialisé; voir contexte dans le Plan d’orientation général - Notaires de Paris, guides thématiques du Minutier).
      contrat de mariage; Perdue (rue); Saint-Martin (rue); Saint-Nicolas-des-Champs (paroisse); Berthelot, François; Raux, Marie; Raux, Jean; Vallegras, Jean-Jacques; Caze, Pierre-Jacques; orfèvre; orfèvre
    - Berthelot (François) marchand bijoutier rue Perdue § Mariage de .., 9 janvier 1743; MC/ET/XXVIII/279
      contrat de mariage; Berthelot, François
    - Pelletier (Christophe) maçon à Montreuil § Vente, 13 janvier 1743; MC/ET/XXVIII/279
      acte de vente; Pelletier, Christophe
    - Durin (Pierre Antoine) maçon à Montreuil § Marché (mars), 13 janvier 1743; MC/ET/XXVIII/279
      marché; Durin, Pierre Antoine
    - Obligation de 209 L. 4 s. par Pierre Beauvais marchand fripier au profit de François MONDON, maître ébéniste à Paris, grande rue du Faubourg-S/t/-Antoine, savoir 176 L. 14 s. pour loyer échus d'une boutique, arrière boutique et 2 caves d'1 maison dont Mondon et principe locataire, 32 l. 10 s. d'indemniser Mondon du frais occasionnés par le poursuite. .., 14 janvier 1743; MC/ET/XXVIII/279
      obligation
    - Mondon (François) maître ébéniste grande rue du fg. Saint Antoine § Obligation envers .., 14 janvier 1743; MC/ET/XXVIII/279
      obligation; Mondon, François
    - Notoriété par Claude ROBILLARD, maître menuisier d'un décès., 15 janvier 1743; MC/ET/XXVIII/279
    - Robilliard (Claude), maître menuisier, rue des Tournelles § Notoriété aux dires de .., 15 janvier 1743; MC/ET/XXVIII/279
      notoriété; Robilliard, Claude
    - Robequin (Jacques) entrepreneur de bâtiments à Moussy le Nerf § Vente, 16 janvier 1743; MC/ET/XXVIII/279
      acte de vente; Robequin, Jacques
    - Jean-Baptiste FOREST, maître peintre, oncle paternel du futur est témoin du contrat de mariage de Jean Rousseau avec Barbe-Marie THOURY., 18 janvier 1743; MC/ET/XXVIII/279
    - Venard (Etienne Eloi), maître peintre, rue des Gravilliers § Transport de rente, 18 janvier 1743; MC/ET/XXVIII/279
      transport de droits; Venard, Etienne Eloi
    - Obligation de 600 livres de Barnabe Ourecle, nourrisseur de bestiaux envers Etienne-Eloi VENARD, maître peintre, à Paris, rue des Gravilliers, paroisse Saint-Nicolas des Champs. Transport de rente par Etienne-Eloi VENARD, maître peintre à Paris, rue des Gravilliers., 18 janvier 1743 - 25 janvier 1743; MC/ET/XXVIII/279
    - Thierry (Jacques Charles) maître doreur en cuivre rue des Quatre Vents § Mariage de .., 20 janvier 1743; MC/ET/XXVIII/279
      contrat de mariage; Thierry, Jacques Charles
    - Contrat de mariage de Thomas VALOIS, compagnon taillandier, veuf de Madeleine CARPENTIER et de Louise Flechy, fille de Thomas FLECHY, ébéniste et de Marie Bliquet, rue de Charenton, 22 janvier 1743; MC/ET/XXVIII/279
    - Flechy (Thomas) ébénistes rue de Charenton § Mariage de la fille de .., 22 janvier 1743; MC/ET/XXVIII/279
      contrat de mariage; Flechy, Thomas
    - Contrat de mariage de Jacques-Charles THIERRY, maître doreur en cuivre, rue des Quatre-Vents, paroisse Saint-Sulpice veuf, avec Françoise-Julienne TRIBOULET, fille de Louis Triboulet, serrurier, 22 janvier 1743; MC/ET/XXVIII/279
    - Contrat de mariage de Etienne FAIZELOT-DELORME, maître boursier, veuf, rue Saint-Honoré, paroisse Saint Eustache, avec Marie-Françoise BIDAULT, veuve de Jacques ? SAUVIOT, Maître menuisier, rue de la Roquette. Témoins: François FAIZELOT-DELORME, maître ébéniste, frère qui a déclaré de savoir ni signer, ni écrire, Louis Faizelot-Delorme, maître boursier, fils Marie-Jeanne Faizelot Delorme, soeur du futur., 22 janvier 1743; MC/ET/XXVIII/279
    - Cambo (François) entrepreneur de bâtiments grande rue du fg. Saint Antoine § Testament de .., 24 janvier 1743; MC/ET/XXVIII/279
      testament; Cambo, François
    - Contrat de mariage de Claude-Laurent GALLERNE, garçon papetier-cartier et de Marie-Marguerite Marie, fille de feu Henri MARIE, Maître boutonnier et de Marie-Louise FROMAGEAU, en présence de François LEMAIRE maître doreur et Madeleine-Nicole Fromageau, de Toussaint DEROY, marqueteur, oncle maternel de l 'épouse, Nicolas DUBUT, maître boutonnier, cousin paternel Jacques FROMAGEAU, menuisier, cousin François ROUSSEAU, maître doreur, cousin, la veuve de Jacques-François FROMAGEAU, tante., 27 janvier 1743; MC/ET/XXVIII/279
    - Inventaire après décès de Pierre AUGER, menuisier en carosses, rue Saint-Antoine, paroisse Saint-Paul., 28 janvier 1743; MC/ET/XXVIII/279
    - Jean-Florent Deseaux, horloger, est témoin au mariage de Pierre-Jacques Lesure, ouvrier à la manufacture des glaces et d'Elisabeth Doly., 31 janvier 1743; MC/ET/XXVIII/279
      contrat de mariage; Deseaux, Jean-Florent; Lesure, Pierre-Jacques; Doly, Elisabeth; horloger
    - Guyot (Claude) menuisier à Montreuil § échange, 31 janvier 1743; MC/ET/XXVIII/279
      échange; Guyot, Claude
    - échange de terrains entre Claude GUYOT, menuisier, à Montreuil, et Charles Colier, vigneron., 31 janvier 1743; MC/ET/XXVIII/279
      échange
    - Inventaire après décès de Jérôme BURAT menuisier à Shampigny, en présence de Nicolas MARTIN et d'Henri BOISSET, tous 2 compagnons menuisiers, et pour estimer la boutique de Louis LAVIRON, menuisier à Thonnevière-sur-marne, de la boutique, s'établis et uniquement de bois., 1er février 1743; MC/ET/XXVIII/279
    - Contrat de mariage d'Antoine MARMIER, 23 ans, tourneur à Versailles, fils de Nicolas MARMIER, maître tourneur, grande rue du Faubourg-Saint Antoine, avec Anne Gare au témoin du futur: Pierre QUITTART, Maître ébéniste., 2 février 1743; MC/ET/XXVIII/279
    - Bail à rente par Jean-Baptiste BEGUIN, menuisier, cloître Saint-Martin, paroisse Saint-Nicolas des Champs, d'une petite maison à Rosny, 3 février 1743; MC/ET/XXVIII/279
    - Beguin (Jean Baptiste) menuisier Cloîtres Saint Martin § bail à rente, 3 février 1743; MC/ET/XXVIII/279
      bail; Beguin, Jean Baptiste
    - Contrat de mariage d'Antoine MORIGNY, fils d'Antoine MORIGNY ouvrier à la manufacture des places et de Marie-Anne SONIER, avec Marie-Jeanne Regnault, fille d'Elisabeth HUGOT veuve de Philippe Regnault et de Charles PONLEVEE, menuisier témoin de l'épouse Claude JABAUDOR, ébéniste, ami., 3 février 1743; MC/ET/XXVIII/279
    - Bail de maison rue de Baffroy par Louise Bocquard, veuve de Julien LESTRADE, maître menuisier à Paris, et Louis-Toussaint Lestrade maître maçon, son fils, rue et Faubourg Saint-Victor, à Jean-François Olivier, marchand épicier, 5 février 1743; MC/ET/XXVIII/279
    - Lestrade (Louis Toussaint) maître maçon; rue Saint Victor § bail, 5 février 1743; MC/ET/XXVIII/279
      bail; Lestrade, Louis Toussaint
    - Contrat de mariage de Jean-Baptiste CABRIOT, menuisier, à Champigny, avec Marguerite Claire SIZEAU, veuve de Jérome BUVAL, menuisier, à Champigny, 9 février 1743; MC/ET/XXVIII/279
    - Cabriot (Jean Baptiste) menuisier à Champigny § Mariage de .., 9 février 1743; MC/ET/XXVIII/279
      contrat de mariage; Cabriot, Jean Baptiste
    - Bellier (André) marchand tapissier grande rue du fg. Saint Antoine § Vente, 13 février 1743; MC/ET/XXVIII/279
      acte de vente; Bellier, André
    - François CHICOT, menuisier à Paris, oncle de la future épouse et témoin au contrat de mariage de Jean-Jacques HEBRARD et de Marie-Elisabeth FERAMBERGE, familles de jardiniers., 14 février 1743; MC/ET/XXVIII/279
    - Contrat de mariage d'André BARILLIER, ébéniste, rue Traversier, 28 ans, fils d'Antoine BARILLIER, ébéniste et de Charlotte CHAUMONT, avec Agnès HOCQUE témoins: François-Jacques BEURET menuisier, beau frère, épouse d'Anne-Thérèse BARILLIER, Jacques SELLIER, marqueteur., 18 février 1743; MC/ET/XXVIII/279
    - Contrat de mariage d'Etienne-Pierre LEGUAY, sculpteur, fils de Louis Leguay, bourgeois de Paris, avec Marie-Elisabeth-Françoise VALLERY, témoin, Laurent GUESNARD, Maître sculpteur, ami., 18 février 1743; MC/ET/XXVIII/279
    - Richefeux (Eustache) maçon entrepreneur de bâtiments à Montreuil § Marché réparations), 19 février 1743; MC/ET/XXVIII/279
      marché; Richefeux, Eustache
    - Contrat de mariage de Pierre-Charles PRUDHOMME, compagnon menuisier avec Marie-Anne COUTANCE, 24 février 1743; MC/ET/XXVIII/279
    - Contrat de mariage d'Adrien FLEURY, 23 ans, fils de François FLEURY, maître ébéniste et de Marie THEVENOT, rue Traversière, avec Marie-Françoise DE LAUNOIS, fille d'Etienne DE LAUNOIS, maçon et de Marie-Françoise BOIRON, rue Traversier témoins: Jean-François Fleury, ébéniste, frère, Adrien Laurent, Maître serrurier, épouse de feue Marie-Denise Fleury, soeur, Jean VIRY, maître ébéniste, et Agnès-Madeleine Fleury, beau frère et soeur, François LAURENT, serrurier, neveu ft le 4 juillet 1770 ? expédition faite ?, 25 février 1744; MC/ET/XXVIII/279
    - Fleury (François) marchand ébéniste rue Traversière § Mariage du fils de .., 25 février 1744; MC/ET/XXVIII/279
      contrat de mariage; Fleury, François
  - Minutes. 1743, mars - avril, mars - avril 1743; MC/ET/XXVIII/280
    - Desmoulins (Jean) maître maçon grande rue du fg. Saint Antoine § devis et marché (réparations), 1er mars 1743; MC/ET/XXVIII/280
      devis; marché; Desmoulins, Jean
    - Viennot (Nicolas) maître serrurier rue des Blancs Manteaux § Cession de boutique, 8 mars 1743; MC/ET/XXVIII/280
      Viennot, Nicolas
    - Quittance délivrée par Charles D'HIER marchand débitant de tabac, à la veuve de Jacques BIDAULT, Maître fondeur à Orléans, 14 mars 1743; MC/ET/XXVIII/280
    - Gaudouin (François) maître et marchand tapissier rue Saint Antoine § apprentissage, 15 mars 1743; MC/ET/XXVIII/280
      contrat d'apprentissage; Gaudouin, François
    - Quittance donnée par Jean-François-Paul Le Marié, aux sœurs Delaporte, filles de feu Antoine-Martin Delaporte, luthier à Paris, rue de la Roquette., 27 mars 1743; MC/ET/XXVIII/280
      Couteliers, facteurs d'instruments de musique, relieurs et potiers, 1741-1798 (373 actes), par Charles-Henri Lerch, 1990-1993. (fichier papier entièrement dématérialisé; voir contexte dans le Plan d’orientation général - Notaires de Paris, guides thématiques du Minutier).
      quittance; Roquette (rue de la); Le Marié, Jean-François-Paul; Delaporte (sœurs); Delaporte, Antoine-Martin
    - Louis-Laurent Guenard, maître sculpteur témoigne dans un acte de notoriété., 28 mars 1743; MC/ET/XXVIII/280
    - Contrat de mariage de Toussaint BRULE maître doreur, rue du Sepulchre, paroisse Saint-Sulpice, quartier Saint-Germain des près avec Elisabeth-Thérèse DUBOIS, fille de Pierre Dubois, bourgeois de Paris et de Catherine Gérard, Témoins, Charles JACQUIN, maître doreur, ami, Jean-Baptiste MERCIER, marchand orfèvre, oncle maternel de l'épouse, Charles Dubois, frère, marchand mercier, Jean-Pierre DUBOIS, idem, frère, Lanion-Nicolas CLOUZIER, maître horlogeur, épouse d'1 soeur Dubois, .., 31 mars 1743; MC/ET/XXVIII/280
    - Constitution de rente annuelle de 392. par Charles MERIGOT, maître passementier - Boutonnier, rue de la Roguette, à son frère Pierre MERIGOT, maître menuisier rue Charlot, au marais, paroisse Saint-Nicolas des Champs, moyennant versement d'1 capital de 780 L., 9 avril 1743; MC/ET/XXVIII/280
    - Transport de rente qui avait été acquise d'Anne BATAILLE, fondeur à Paris., 16 avril 1743; MC/ET/XXVIII/280
    - Bail par Marc-Antoine Lefort, marchand fruitier oranger à Martin Ferret, d'échopes sur la contrescarpe de la Bastille, où il se trouve locataire depuis plusieurs années, moyennant 250 l. par an., 17 avril 1743; MC/ET/XXVIII/280
      bail; Lefort, Marc-Antoine; Ferret, Martin; commerçant
    - Auvray (Jean Baptiste) entrepreneur de bâtiments quai de la Tournelle § bail à rente, 18 avril 1743; MC/ET/XXVIII/280
      bail; Auvray, Jean Baptiste
    - Désistement d'instance par Philippe LE BEAU, menuisier, rue de la Roquette, 19 avril 1743; MC/ET/XXVIII/280
    - Contrat de mariage de Robert REGNAULT 28 ans ébéniste, grande Rue du Faubourg S/t/-Antoine, fils de Robert Regnault laboureur à Ortonville, en Beaune, diocèse de Chartres, avec Marie-Jeanne MARCHAND, 22 ans fille de Nicolas-Jean MARCHAND, Maître ébéniste et de Louise FERRON, rue Saint-Nicolas, temoin du futur: Germain LANDRIN, maître ébéniste, François-Gabriel CIRRIER, maître tabletier, amis; de la future: François FERON, maître sculpteur, oncle maternel Jean MARCHAND,maître fondeur, cousin Germain paternel., 21 avril 1743; MC/ET/XXVIII/280
    - Durand (Etienne) maçon à Domainville § renonciation, 21 avril 1743; MC/ET/XXVIII/280
      Durand, Etienne
    - Regnault (Etienne) ébéniste grande rue du fg. Saint Antoine § Mariage de .., 21 avril 1743; MC/ET/XXVIII/280
      contrat de mariage; Regnault, Etienne
    - Contrat de mariage de Roland Besse, faiseur de bas au métier, avec Marie-Geneviève Gail, fille de Claude-Louis Gail, ' horlogeur ' (horloger) à Paris. Témoins: Nicolas Peromet, maître menuisier, cousin germain de l'épouse., 22 avril 1743; MC/ET/XXVIII/280
      contrat de mariage; Besse, Roland; Gail, Marie-Geneviève; Gail, Claude-Louis; Peromet, Nicolas; horloger; menuisier
    - Hachette (Nicolas) Serrurier à Charonne § bail à .., 22 avril 1743; MC/ET/XXVIII/280
      bail; Hachette, Nicolas
    - Gail (Claude Louis) horloger grande rue du fg. Saint-Antoine § Mariage de la fille de .., 22 avril 1743; MC/ET/XXVIII/280
      contrat de mariage; Gail, Claude Louis
    - Inventaire après le décès de la femme de Jean CHARLOT, cy devant compagnon menuisier et à présent bourgeois de Paris, rue Sainte Marguerite., 29 avril 1743; MC/ET/XXVIII/280
    - Transports de droits successifs par Jacques LE COEUR peintre à Paris rue Jean Robert, paroisse Saint-Nicolas des Champs, à son père Claude Le coeur, tourneur, rue Saint-Antoine, paroisse Saint-Paul., 30 avril 1743; MC/ET/XXVIII/280
    - Le coeur (Louis Jacques), peintre, rue Jean Robert § transport de droits mobiliers, 30 avril 1743; MC/ET/XXVIII/280
      transport de droits; Le Coeur, Louis Jacques
  - Minutes. 1743, mai - juin, mai - juin 1743; MC/ET/XXVIII/281
    - Hilaire COUSIN, menuisier, beau-frère de la future est témoin au contrat de mariage Leonard MARCHAND-Madeleine Guibon., 5 mai 1743; MC/ET/XXVIII/281
    - Sous bail de terrains par Sébastien OZOUT, manufacturier de faïences, rue de la Roquette., 6 mai 1743; MC/ET/XXVIII/281
      bail; Roquette (rue de la); Ozout, Sébastien
    - Transport à joseph Gamot, graveur du roi, demeurant rue Calandre., 7 mai 1743; MC/ET/XXVIII/281
      cession; Calandre (rue de la); Gamot, Joseph; graveur
    - Transport de rente à Jeanne Layer veuve de Pierre DUPARC, maître doreur à Paris, rue du Temple, paroisse S/t/-Nicolas-des-Champs., 7 mai 1743; MC/ET/XXVIII/281
    - Inventaire après décès de Jeanne VIE épouse d'André Querelle, en présence notamment d'Etienne DIEUDONNÉ, maître menuisier, rue Neuve de Clery, paroisse N.D. de Bonne nouvelle, époux de Marie-Madeleine QUERELLE., 15 mai 1743; MC/ET/XXVIII/281
    - Bail de boutique et salle par Nicolas-Gabriel Lainé, maître sallier, à Jeanne Toulouge, veuve de Charles Lainé, menuisier, 15 mai 1743; MC/ET/XXVIII/281
    - Testament de Damien Dumas, marchand de bois carré; en faveur de ses trois enfants, dont Anne-Elisabeth Dumas femme de Louis BARRY, céseleur., 27 mai 1743; MC/ET/XXVIII/281
      testament
    - Contrat de mariage de François-Joseph NARGOUT, 22 ans, ébéniste, grande rue du Fg-S/t/-Antoine, avec Marie-Anne LAROCHE, fille de défunt Jerome La Roche, ouvrier en bas au métier et d'Anne-Françoise Porée, remariée avec Thomas PERCHETTE, ménuisier., 8 juin 1743; MC/ET/XXVIII/281
    - Perchette (Thomas), menuisier, rue Saint-Nicolas § Mariage de la belle fille de .., 8 juin 1743; MC/ET/XXVIII/281
      contrat de mariage; Perchette, Thomas
    - Vente de dépouille (Groseillers) à Jacques ROBINEAU, menuisier à Paris, rue de la Roquette., 10 juin 1743; MC/ET/XXVIII/281
    - Contrat de mariage de Dominique PICARD, ouvrier faïencier, rue de Charenton, fils de Nicolas PICARD, menuisier, et de Marie-Anne BOUDIN, avec Anne GARNIER., 24 juin 1743; MC/ET/XXVIII/281
      contrat de mariage; Charenton (rue de); Picard, Dominique; Picard, Nicolas; Boudin, Marie-Anne; Garnier, Anne; menuisier
    - Lagesse (Edmé) menuisier au village de Charonne § Mariage de .., 24 juin 1743; MC/ET/XXVIII/281
      contrat de mariage; Lagesse, Edmé
    - Contrat de mariage d'Edme LAGESSE, menuisier à Chacune avec Marie-Madeleine LEFEVRE, fille de Charles LEFEVRE, bourgeois de Paris, rue de Popincourt témoins, Pierre COLSON, menuisier Jacques CHARPENTIER, ébéniste, cousin Germain., 24 juin 1743; MC/ET/XXVIII/281
    - Contrat de mariage de Dominique PICARD, ouvrier fayancier, rue de Charenton, fils de Nicolas PICARD, menuisier et de Marie-Anne BOUDIN, avec Anne GARNIER, en présence d'amis, Pierre BARON, Maître menuisier à Paris et Gilles BARON, maître menuisier, 24 juin 1743; MC/ET/XXVIII/281
    - Vente de portion de maison à Bonneuil, à Louis DENIS, maître doreur, rue Au Maire, paroisse Saint-Nicolas des Champs, 24 juin 1743; MC/ET/XXVIII/281
    - Consentement à payer une partie de rente de 162 L. appartenant à la succession de feu Pierre-Michel GILLET, maître menuisier à Paris., 27 juin 1743; MC/ET/XXVIII/281
    - Contrat de mariage d'Antoine-François MORLAY, boulanger avec Marie-Louise HOUDART, fille de feu Pierre HOUDART menuisier, grande rue du Fg.-S/t/-Antoine., 29 juin 1743; MC/ET/XXVIII/281
    - Houdart (Pierre) menuisier fg. Saint Antoine § Mariage de la fille de feu .., 29 juin 1743; MC/ET/XXVIII/281
      contrat de mariage; Houdart, Pierre
    - Contrat de mariage de Laurent FOUGERON, menuisier, rue de Charonne à la Croix Faubin avec Jeanne-Antoinette Salle, fille de Luc SALLE, menuisier et de Geneviève de Flandres, grande rue du faubourg - Saint-Antoine., 30 juin 1743; MC/ET/XXVIII/281
    - Naret (Jacques) serrurier rue Basfroid § titre nouvel, 30 juin 1743; MC/ET/XXVIII/281
      titre nouvel; Naret, Jacques
    - Naret (Edme Michel Charles) serrurier rue de Charonne § titre nouvel, 30 juin 1743; MC/ET/XXVIII/281
      titre nouvel; Naret, Edme Michel Charles
    - Hervy (Jean) serrurier rue Sainte Marguerite § titre nouvel, 30 juin 1743; MC/ET/XXVIII/281
      titre nouvel; Hervy, Jean
    - Testament de la veuve de Alexandre Andry. Maître à danser. Grande rue du Faubourg Saint-Antoine., 14 mai 1744; MC/ET/XXVIII/281
      testament; Faubourg-Saint-Antoine (rue du); Andry, Alexandre; enseignant; danseur
    - Dieudonné (Etienne) maître menuisier rue Neuve de Cléry un des héritiers § Inventaire, 15 mai 1744; MC/ET/XXVIII/281
      inventaire; Dieudonné, Etienne
    - Dominique PICARD, ouvrier faïencier, est témoin au mariage de sa soeur, enfants de feu Nicolas PICARD, menuisier., 25 mai 1744; MC/ET/XXVIII/281
      contrat de mariage; Picard, Dominique; Picard, Nicolas; menuisier
  - Minutes. 1743, juillet - septembre, juillet - septembre 1743; MC/ET/XXVIII/282
    - Inventaire après décès de Jean-Baptiste GAMET, 23 ans, à la demande de son tuteur Pierre JOUBERT, maître menuisier, à Paris rue S/t/-Nicolas., 2 juillet 1743; MC/ET/XXVIII/282
    - Désistement de plainte par Claude Dareme, archer, contre Adrien Fleury soldat et Pierre Maillet, ébéniste moyennant versement de 60 livres, dont trente sont avancées par François Fleury, ébéniste, père d'Adrien., 7 juillet 1743; MC/ET/XXVIII/282
    - Tassin (Louis), menuisier, rue de Charenton § Mariage de .., 7 juillet 1743; MC/ET/XXVIII/282
      contrat de mariage; Tassin, Louis
    - Contrat de mariage de François-Louis TASSIN, menuisier, 24 ans, rue de Charenton, fils de feu Pierre TASSIN, sculpteur et de Marie-Louise ROUILLON, avec Marie-Anne THIRION, témoins Jean ROUILLON sculpteur oncle maternel, Jean Pierre TASSIN, sculpteur, frère., 7 juillet 1743; MC/ET/XXVIII/282
    - Charles-François Croze, marchand orfèvre, bourgeois de Paris, oncle maternel du futur, et François Malo, maître joaillier, témoins de la future, assistent au contrat de mariage de Adrien-Guy Guioglielmy avec Marie-Louise-Madeleine Gervais., 9 juillet 1743; MC/ET/XXVIII/282
      contrat de mariage; Croze, Charles-François; Malo, François; Guioglielmy, Adrien-Guy; Gervais, Marie-Louise-Madeleine; orfèvre; orfèvre
    - Contrat de mariage de Nicolas-Pierre JOUBERT, menuisier à Paris, grande rue du Faubourg Saint-Antoine, veuf de Marie-Elisabeth Guillaume, avec Marie-Anne Charpentier - Témoins: Marie-Anne HADANCOURT, sa mère, veuve de Jean-Baptiste JOUBERT, menuisier, Gilles Joubert Maître menuisier, cousin germain., 19 juillet 1743; MC/ET/XXVIII/282
    - Joubert (Nicolas Pierre) menuisier; grande rue du fg. Saint Antoine § Mariage de .., 19 juillet 1743; MC/ET/XXVIII/282
      contrat de mariage; Joubert, Nicolas Pierre
    - Décharge de tutelle et succession par Laurent FOUGERON, compagnon menuisier, à la Croix Faubin, faubourg S/t/-Antoine, envers son frère Antoine FOUGERON, menuisier., 23 juillet 1743; MC/ET/XXVIII/282
    - Contrat de mariage de Frontot DROUILLY compagnon menuisier, fils mineur de défunts Etienne DROUILLY menuisier et Catherine Populaire, accompagné de son tuteur Charles-Antoine POPULAIRE, menuisier, rue Planchette, Faubourg-S/t/-Antoine, avec Françoise BELOT témoins: François-Léon DROUILLY, menuisier, cousin., 25 juillet 1743; MC/ET/XXVIII/282
    - Contrat de mariage de Claude Pont, compagnon serrurier avec Marie-Françoise Mauclerc. Témoin: Jean-Pierre Collet, maître orfèvre., 28 juillet 1743; MC/ET/XXVIII/282
      contrat de mariage; Pont, Claude; Mauclerc, Marie-Françoise; Collet, Jean-Pierre; serrurier; orfèvre
    - Lebrun (Jean François) maître menuisier rue de Charenton § bail, 28 juillet 1743; MC/ET/XXVIII/282
      bail; Lebrun, Jean François
    - Bail de chambre dans une maison rue de Charenton appartenant à Jean-François LEBRUN, Maître menuisier à Paris., 28 juillet 1743; MC/ET/XXVIII/282
    - Jean Gillot, menuisier, et ami est témoin au contrat de mariage de Nicolas-Charles TURBET et de Marguerite Tissier., 4 août 1743; MC/ET/XXVIII/282
    - Benard (François) maçon à Brie sur Marne § Convention et abandonnement, 4 août 1743; MC/ET/XXVIII/282
      Benard, François
    - Vente aux Dames religieuses anglaises par Louise Tisserand, veuve de Charles-François HUSSON, sculpteur, à Paris., 9 août 1743; MC/ET/XXVIII/282
    - Husson (Charles François) Sculpteur § Vente par la veuve de .., 9 août 1743; MC/ET/XXVIII/282
      acte de vente; Husson, Charles François